臺灣士林地方法院刑事判決　　　　　　　 95年度易字第702號
公　訴　人　臺灣士林地方法院檢察署檢察官
被　　　告　甲○○
上列被告因竊盜案件，經檢察官提起公訴（95年度偵字第1418號）
，本院判決如下：
    主  文
甲○○結夥三人以上竊盜，處有期徒刑柒月。
    事  實
一、甲○○係尚萬全機械工程有限公司（下稱尚萬全公司）之負
    責人，為津頤實業有限公司（下稱津頤公司）之下游廠商，
    津頤公司為付工程款，曾以該公司負責人乙○○及乙○○之
    妻陳恕琿名義，簽發數張支票共計新臺幣（下同）123 萬元
    予尚萬全公司，嗣雙方因發票等糾紛，上開支票遭乙○○止
    付，無法兌現。其後，嗣甲○○知悉津頤公司所有供工程打
    基樁用之韓信200 型搖管機（總價五百二十五萬元，扣除已
    遭他人竊走之動力箱部分，價值約三百五十五萬元，折舊後
    約值三百二十萬元，若以七折計，約為二百四十八萬五千元
    ），放置北縣汐止市○○路○ 段515 巷底空地即博霖交通公
    司板車場附近，竟意圖為自己不法之所有，於民國94年9 月
    18 日 上午8 時許，夥同真實姓名年籍不詳之2 名成年男子
    ，至上址，將之載運偷走，嗣乙○○接獲通知，始悉上情。
二、案經乙○○訴由臺北縣政府警察局汐止分局報請臺灣士林地
    方法院檢察署檢察官偵查起訴。
    理  由
一、本件被告甲○○所犯係死刑、無期徒刑、最輕本刑為3 年以
    上有期徒刑以外之罪，其於準備程序中就被訴事實為有罪之
    陳述，經告知簡式審判程序之旨，並聽取公訴人、被告意見
    後，本院合議庭裁定由受命法官獨任進行簡式審判程序，合
    先敘明。
二、上開事實，業據被告於本院坦承不諱（本院卷第六八頁，第
    七一頁），核與告訴人代表人乙○○指訴、證人康金季、王
    國雄證述相符，並有被告所立切結書在卷可參（偵卷第二六
    頁），堪予採信。再者，係爭機器含稅價值五百二十五萬
    元，有買賣契約書在卷可參（偵卷第二二至二四頁），證人
    乙○○於警詢稱：係以三百五十五萬元買的，若以市價打七
    折為二百五十萬元等語（偵卷第十四頁），於偵訊稱：機器
    所買價格係依合約，警詢所講價格是指遭被告偷走部分，動
    力箱非被告偷走，扣除動力箱，為三百五十五萬元，若再折
    舊，為三百二十萬元等語（偵卷第七九頁），堪認遭竊部分
    ，折舊後價值三百二十萬元，若以市價七折計算，最少亦值
    二百五十萬元，至於被告於警詢稱：僅值一百四十萬元等語
    （偵卷第十頁），或稱：僅八十萬元等語（偵卷第八二頁）
    ，前後不一，且無證據可佐，不能採信。至於被告指稱：
    乙○○的公司欠伊一百八十三萬元，其中一百二十三萬元為
    支票退票，未付款三十萬元乙節，並提出二十萬元支票影本
    、德寶公司債權證明影本為証，姑不論所提證據與所指數額
    不符，尚不能證明其所指，惟參酌證人乙○○於警詢稱：被
    告所稱一百二十三萬元未兌現支票，是我去止付，因他有四
    百多萬元工程款發票未給我，而我讓渡德寶營造公司一百三
    十三萬元給被告，要求被告補四百多萬元發票，但被告拿走
    讓渡書，不給發票，所以他領不到一百三十三萬元，至於三
    十萬元部分，則無此事等語（偵卷第十三頁），姑不論證人
    乙○○、王國雄於偵訊均否認津頤公司有欠被告款項（偵卷
    第八十頁，第八二頁），縱依被告所述伊之債權為一百八十
    三萬元，然係爭物品價值三百二十萬元，超出被告所稱債權
    近一倍，縱以最低之市價七折計算，亦有二百四十八萬五千
    元，多出被告所稱債權有六十五萬五千元之譜，而被告將之
    取走，並稱：不知下落等語（本院卷第六八頁），倘被告僅
    係取償債權，理當將剩餘部分返還，或告知其去向，然卻不
    為之，顯然對超出其所稱債權部分，有不法所有之意圖。
    至於被告書寫切結書表明係其取走系爭物品乙節，係在得手
    後之九月二十五日，乃犯罪後之行為，尚不得以之推論被告
    於取物之初，無不法所有意圖，似謂豈有竊徒表明犯行？然
    犯罪後行為，如自首，雖係犯人自曝犯行，然不能以之推論
    其自始無犯意或犯行，因此，不能以被告犯後自曝犯行，而
    認其無犯意，且該切結書係謂「收回保管」，然被告茲竟稱
    ：不知下落等語，顯見該切結書無非事後彌縫之作，不足採
    為有利被告證據。觀諸失竊機器，體積龐大，重量不輕，
    有照片在卷可參（偵卷第二七頁），且證人乙○○指稱：該
    機器重約四十二噸，長約七米，高兩米，寬二米等語（偵卷
    第十四頁），顯非一人之力所能搬運，則被告稱夥同另二人
    搬運等語，即堪採信，被告於本院最後辯論時稱：是告訴
    人自己同意他人搬走，是別人搬走，伊僅係到場確認而已等
    語，空言所辯，無證據可佐，且與其警偵訊及本院訊問（本
    院卷第七一頁）所述全然不符，無非飾卸之詞，不足採信。
    事證明確，被告犯行洵堪認定。另被告聲請傳喚證人吳建興
    ，惟亦稱不知其住址，顯無從傳喚，且本案事証已明，亦無
    傳喚必要，附此敘明。
三、核被告所為，係犯刑法321 條第1 項第4 款之加重竊盜罪。
    爰審酌被告犯罪之動機、目的、手段，犯罪時所受之刺激及
    其品性、生活狀況、智識程度、所竊物品價值以百萬元計，
    ，及犯罪後態度，暨檢察官求刑八月，尚嫌太重，被告請求
    易科罰金，尚嫌失輕等一切情狀，量處如主文所示之刑。
據上論斷，應依刑事訴訟法第273 條之1 第1 項，第299 條第1
項前段，刑法第321條第1項第4款，判決如主文。
本案經檢察官黃德松到庭執行職務
中　　華　　民　　國　　96　　年　　2 　　月　　14　　日
                  刑事第五庭法  官  周政達
以上正本證明與原本無異。
如不服本判決，應於判決送達後10日內，向本院提出上訴狀。
                            書記官  陳佳伶
中　　華　　民　　國　　96　　年　　2 　　月　　14　　日
附錄論罪科刑法條：
中華民國刑法第321條第1項
 犯竊盜罪而有左列情形之一者，處6月以上、5年以下有期徒刑：
 一  於夜間侵入住宅或有人居住之建築物、船艦或隱匿其內而犯
     之者。
 二  毀越門扇、牆垣或其他安全設備而犯之者。
 三  攜帶兇器而犯之者。
 四  結夥三人以上而犯之者。
 五  乘火災、水災或其他災害之際而犯之者。
 六  在車站或埠頭而犯之者。
